最高法院刑事判決            一○○年度台上字第三七四七號
上  訴  人  許定軒
上列上訴人因違反槍砲彈藥刀械管制條例案件，不服台灣高等法
院台中分院中華民國一○○年三月二十二日第二審判決（九十九
年度上訴字第二一五四號，起訴案號：台灣台中地方法院檢察署
九十八年度偵字第二五九四六號），提起上訴，本院判決如下：
    主  文
上訴駁回。
    理  由
按刑事訴訟法第三百七十七條規定，上訴於第三審法院，非以判
決違背法令為理由，不得為之。是提起第三審上訴，應以原判決
違背法令為理由，係屬法定要件。如果上訴理由書狀並未依據卷
內訴訟資料，具體指摘原判決不適用何種法則或如何適用不當，
或所指摘原判決違法情事，顯與法律規定得為第三審上訴理由之
違法情形，不相適合時，均應認其上訴為違背法律上之程式，予
以駁回。本件原判決維持第一審依想像競合犯關係，從一重論處
上訴人許定軒犯非法寄藏手槍罪刑之判決，駁回其在第二審之上
訴。已詳敘認定犯罪事實之依據及憑以認定之理由。並以上訴人
於警詢、偵查中均供稱：該批槍、彈係綽號「阿才」男子所有，
該男子欠伊新台幣（下同）一百五十萬元，將該批槍、彈藏放在
十三樓樓梯間通風管路間內，告知該批槍、彈價值一百萬元並幫
忙看管，如有錢償還就把該批槍、彈拿回去，如無法還錢，該批
槍、彈就抵押給伊，伊會拿手電筒去通風管看一下那包東西還有
沒有在那裡，有去看過兩、三次等語，復於第一審供稱：伊認罪
，知悉「阿才」委託伊保管之物係手槍、子彈及槍枝主要零件等
語，並有扣案如原判決附表所示之手槍、子彈及槍枝主要組成零
件扣案可資佐證，則其嗣於原審辯稱：不知其內為槍、彈等物云
云，顯有悖常理。又上訴人於警詢既委任律師在場，且於詢問後
在筆錄親自簽名，顯見該筆錄內容係出自上訴人之自由意思，且
與事實相符，縱未全程連續錄音，仍非無證據能力。已依據卷內
資料予以指駁與說明。從形式上觀察，原判決並無任何違背法令
之處。又當事人聲請調查之證據，事實審認其無調查之必要，得
依刑事訴訟法第一百六十三條之二第一項規定，以裁定駁回之，
或於判決理由予以說明。原判決業已敘明上訴人雖聲請鑑定扣案
之手槍、子彈、槍枝主要組成零件及黑色包包上有無其指紋，惟
上訴人未經許可寄藏手槍、子彈之犯行明確，且上訴人既稱該黑
色包包係綽號「阿才」者置放於大樓頂樓管道間，則上訴人是否
知悉所寄藏之黑色包包內為槍、彈等物一事，與該扣案之手槍、
子彈、槍枝主要組成零件及黑色包包上有無上訴人之指紋，並無
必然關係，是認該部分無送鑑定之必要等由明確。上訴意旨此部
分未依卷內資料所為之指摘，自非上訴第三審之合法理由。上訴
意旨未依據卷證資料，具體指摘原判決如何違背法令，置原判決
之論敘於不顧，徒為事實上之爭辯，並對原審採證認事之職權行
使，任意指摘，難謂已符合首揭法定上訴要件。其上訴違背法律
上之程式，應予駁回。
據上論結，應依刑事訴訟法第三百九十五條前段，判決如主文。
中    華    民    國  一○○  年    七    月   十四   日
                      最高法院刑事第十一庭
                          審判長法官  陳  世  淙  
                                法官  陳  東  誥  
                                法官  何  菁  莪  
                                法官  施  俊  堯  
                                法官  王  居  財  
本件正本證明與原本無異
                                      書  記  官  
中    華    民    國  一○○  年    七    月   十八   日
                                                     M